【裁判字號】    89,易,2093
【裁判日期】    890915
【裁判案由】    妨害自由
【裁判全文】
臺灣高雄地方法院刑事判決                        八十九年度易字第二九三號
    公  訴  人  臺灣高雄地方法院檢察署檢察官
    被      告  乙○○
    被      告  甲○○
    共      同
    選任辯護人  孫嘉男
右列被告因妨害自由案件，經檢察官提起公訴（八十九年度偵字第七一八八號），本
院判決如左：
    主  文
乙○○、甲○○共同以加害生命之事，恐嚇他人致生危害於安全，各處拘役參拾日，
如易科罰金，均以參佰元折算壹日。
    事  實
一、乙○○與甲○○為兄弟，二人因認丙○○散播對其母親李劉蹄不利之言語，乙○○並懷疑丙○○挑撥其妻與其離婚，於民國八十九年三月十一日十八時十五分許
    ，共同前往高雄市○○區○○路四七四巷二十六號丙○○之住處，欲找丙○○理
論，嗣雙方發生爭執，乙○○與甲○○竟基於恐嚇之犯意聯絡，共同向丙○○恐
    嚇稱：「殺死你先生、小孩」、「殺死你全家」等語，使丙○○心生畏懼，致生
    危害於安全。
二、案經丙○○訴由高雄市政府警察局左營分局移送台灣高雄地方法院檢察署檢察官
    偵查起訴。
    理  由
一、訊據被告乙○○、甲○○固不否認於右揭時、地前往告訴人丙○○住處理論並與
    告訴人發生爭執，惟矢口否認有何恐嚇之犯行，均辯稱只與告訴人理論，警員到
    場後伊即離開該處云云。經查：右揭事實，業據告訴人指訴甚詳，核與證人（即
    告訴人之大伯）丁○○結證稱：「當日我在樓上聽見樓下有人大小聲，我下樓問
    是什麼事，是為了我弟弟的事罵我母親，他們對我們全家人罵三字經及不堪入耳
    之話，及恐嚇要拿刀殺我家人之語」、證人己○○（即告訴人之小叔）結證稱：
    「我聽見被告二人要我哥哥全家小心點，要讓他很難看」、「（問：有無出言恐
    嚇要殺死你們之話？）有，說要殺我哥哥他們全家」、證人戊○○（即告訴人之
    婆婆）結證稱：「我小兒子要他們慢慢講，被告說要讓我二兒子死的很難看」等
    語（均見本院八十九年六月三十日訊問筆錄）大致相符；雖證人（即被告二人之
    母）李劉蹄證稱被告二人未出言恐嚇、亦未發生爭吵云云，然被告二人既均坦認
    有與告訴人發生爭執，證人即警員庚○○亦結證稱：「乙○○有罵三字經，及互
    罵一些不要臉或勾引某人的激動話」等語（見本院八十九年七月二十一日訊問筆
    錄），則證人李劉蹄竟證稱無爭吵情事，則其就此所言顯與事實不符，尚難認其
    證言無偏袒之情而逕予採信。又告訴人與證人丁○○、己○○、戊○○等人當時
    或分在住處樓上、樓下，或同在樓上而分別下樓，其等所見聞之事實片段略有不
    同，亦符常理，尚不能以其證言之些許差異而逕謂其證言為不可採。是本件被告
    所辯顯不足採，其犯行洵足認定，應依法論科。
二、核被告乙○○、甲○○二人所為，係犯刑法第三百零五條之恐嚇危害安全罪。被
    告二人間就右揭犯行，有犯意聯絡及行為之分擔，皆為共同正犯。爰審酌被告犯
    罪之動機、目的、手段，犯罪時所受之刺激及其品性、生活狀況、智識程度、犯
    罪所生之損害，及犯罪後態度等一切情狀，各量處如主文所示之刑，並均諭知易
    科罰金之折算標準。
據上論斷，應依刑事訴訟法第二百九十九條第一項前段、刑法第二十八條、第四十一
條、第三百零五條，罰金罰鍰提高標準條例第一條前段、第二條，判決如主文。
本案經檢察官彭斐虹到庭執行職務。
中    華    民    國    八十九    年      九      月        十五        日
                                  臺灣高雄地方法院刑事第三庭
                                    審判長法  官  宋  明  中
                                          法  官  周  志  賢
                                          法  官  葉  啟  洲
右正本證明與原本無異。
如不服本判決，應於判決送達後十日內，向本院提出上訴狀。
                                          書記官  盧  雅  婷
中    華    民    國    八十九    年      九      月        十五        日
附錄本判決之論罪法條：
刑法第三百零五條
以加害生命、身體、自由、名譽、財產之事恐嚇他人，致生危害於安全者，處二年以
下有期徒刑、拘役或三百元以下罰金。


司法院資訊處製作；財團法人民間司法改革基金會備份。
